【裁判字號】    90,親,6
【裁判日期】    900831
【裁判案由】    否認子女
【裁判全文】
臺灣臺南地方法院民事判決  九十年度親字第六號
    原      告    甲○○
    被      告    乙○○
    法定代理人    丙○○
右當事人間請求否認子女事件，本院判決如左：
    主    文
確認被告乙○○（民國八十九年二月十九日生）非原告自被告乙○○受胎所生之婚生
子。
訴訟費用由被告負擔。
    事實及理由
一、本件原告主張伊於民國（下同）八十七年九月二十日與被告丙○○結婚，婚後原
    告與江姓友人發生婚外情，因而懷孕並於八十九年二月十九日產下長子即被告乙
    ○○；嗣原告與被告丙○○辦理協議離婚，並約定被告乙○○由原告監護扶養。
    然因被告乙○○係在原告與被告丙○○之婚姻關係存續中受胎並出生者，依法推
    定被告乙○○為原告與被告丙○○之婚生子，為使被告乙○○之身分確定，爰依
    民法第一千零六十三條第二項之規定提起本件否認子女之訴等語，並求為判決如
    主文所示。
二、原告主張之右揭事實，為被告丙○○所不爭執；且經本院依職權囑託法務部調查
    局就被告乙○○與被告丙○○間之血緣為鑑定，經該局以「人類遺傳因子ＤＮＡ
      ＳＴＲ式型別鑑定法」之檢驗方法所得鑑定結果：「．．．．依據遺傳法則，
    乙○○之DNA  STR式D3S1358、vWA、FGA、D13S317、D21S11、D18S51型別與丙○
    ○之相對應型別均矛盾，因此認為丙○○不可能為乙○○之生父」等語，此有該
    局九十年五月三十日（九０）陸（四）字第九００二０五四一號鑑定通知書一件
    附卷為憑，是則被告乙○○之生父應非被告丙○○無訛。按從子女出生日回溯第
    一百八十一日起至第三百零二日止為受胎期間；又妻之受胎，係在婚姻關係存續
    中者，推定其所生子女為婚生子女；前項推定，如夫妻之一方能證明妻非自夫受
    胎者，得提起否認子女之訴，但應於知悉子女出生之日起一年內為之，民法第一
    千零六十二條第一項及第一千零六十三條分別定有明文。又否認子女之訴，由妻
    起訴者，以夫及子女為共同被告，民事訴訴訟法第五百八十九條之一第一項後段
    定有明文。查本件被告乙○○係八十九年二月十九日出生，依前開規定推算，其
    受胎期間在原告與被告丙○○婚姻關係存續中，被告乙○○應推定為被告丙○○
    之婚生子；然實際上被告乙○○非原告自被告丙○○受胎而生，已如上述。又原
    告於九十年二月二日提起本訴（有起訴狀上之本院收文日期章可稽），亦已遵守
    前揭期間之規定。從而，原告於知悉被告乙○○出生後尚未滿一年時，訴請否認
    被告乙○○為非自被告丙○○受胎所生之婚生子，核與上開規定相符，應予准許
    。
三、訴訟費用之負擔，依民事訴訟法第七十八條、八十五條第一項前段之規定。
中      華      民      國    九十      年      八      月    三十一    日
                                        臺灣臺南地方法院民事第三庭
~B法      官  謝靜慧
右正本證明與原本無異
中      華      民      國    九十      年      九      月      三      日
~B法院書記官  白貴珠


司法院資訊處製作；財團法人民間司法改革基金會備份。
